臺灣高等法院臺中分院民事裁定　　　　　100年度抗字第425號
抗　告　人　楊國華
相　對　人　蘇郁鈞
上列當事人間聲請假處分事件，對於中華民國100年8月11日台灣
台中地方法院100裁全字第87號所為裁定提起抗告，本院裁定如
下：
    主  文
抗告駁回。
抗告訴訟費用由抗告人負擔。
    理  由
一、抗告意旨略以：誌建企業有限公司（以下簡稱誌建公司）於
    民國100年3月4日之股東會選任蘇金田為董事長，惟蘇金田
    並非誌建公司之股東，該次股東會選任董事長顯然與法不合
    ，在公司未辦理變更登記前，應由抗告人代表公司行使職權
    。且誌建公司於100年7月18日已再召集股東會並合法改選抗
    告人為董事，得代表公司對外行使職權，相對人聲請假處分
    ，禁止抗告人行使職權，顯不合法。又相對人主張抗告人侵
    害公司之利益云云，應提出積極事證以證明之，惟相對人對
    於聲請假處分之請求及原因均未加以釋明，其聲請即不合法
    ，不符合民事訴訟法第532條之要件，爰請求廢棄原裁定云
    云。
二、按當事人於爭執之法律關係，為防止發生重大之損害或避免
    急迫之危險或有其他相類之情形而有必要時，得聲請為定暫
    時狀態之處分，民事訴訟法第538條第1項定有明文。所謂爭
    執之法律關係，有定暫時狀態之必要者，係指因避免重大損
    害或因其情事，有就爭執之法律關係，定暫時狀態之必要而
    言。至所稱法律關係，凡適於為民事訴訟之標的，有繼續性
    者皆屬之，無論其本案請求為給付之訴、確認之訴或形成之
    訴，均有其適用。申言之，假處分之目的係為保全強制執行
    ，或就爭執之法律關係定暫時之狀態，苟合於前開條件，並
    經債權人主張及釋明有假處分之原因存在，或有定暫時狀態
    之利益，法院即得為假處分之裁定，債權人亦得提供擔保以
    代此項釋明之不足，聲請准為附條件之假處分裁定，至債權
    人起訴主張之實體上理由是否正當，則非屬保全程序之假處
    分裁定所能審究（最高法院96年度台抗字第266號裁判意旨
    參照）。
三、經查：相對人主張兩造間因就抗告人是否為誌建公司董事之
    法律關係存有爭執，已據相對人提出100年3月4日會議記錄
    影本為證，復經抗告人於原法院100年8月3日訊問時自承100
    年3月4日股東會確有進行改選董事長乙事，有訊問筆錄附卷
    可憑，則相對人上開主張堪信為真正。又抗告人現仍為誌建
    公司登記名義之董事，並以誌建公司董事執行職務，亦有相
    對人提出之誌建公司函影本，且為抗告人所不爭執，則此種
    不明確之狀態，對誌建公司及股東自堪認有違害之虞，相對
    人為防止發生重大之損害或避免急迫之危險，自有必要定暫
    時狀態之假處分。縱認相對人對所述假處分之原因，未能盡
    釋明之責，惟相對人即債權人既陳明願供擔保以代釋明，原
    裁定並命相對人提供新台幣312萬元供擔保，以補釋明之欠
    缺後，准許相對人之請求，經核並無違誤。抗告人雖抗辯誌
    建公司於100年3月4日之股東會選任蘇金田為董事長，然而
    蘇金田並非誌建公司之股東，該次股東會選任蘇金田為董事
    長顯與法不合，在公司未辦理變更登記前，應由抗告人代表
    公司行使職權。況且誌建公司於100年7月18日已再召集股東
    會並合法改選抗告人為董事長，是抗告人有權代表公司對外
    行使職權，是相對人聲明假處分禁止抗告人行使職權顯不合
    法云云，惟抗告人上開抗辯均屬實體問題，應由兩造間本案
    判決審認解決，要非本件假處分程序所得審酌。揆諸前開說
    明，應認本件抗告為無理由，應予駁回。
四、據上論結，本件抗告為無理由，爰依民事訴訟法第495條之1
    、第449條第1項、第95條、第78條，裁定如主文。
中    華    民    國   100    年    11    月    11    日
                民事第七庭    審判長法  官  饒鴻鵬
                                    法  官  陳毓秀
                                    法  官  李平勳
以上正本係照原本作成。
再為抗告應以適用法規顯有錯誤為理由。
如提起再抗告者應於裁定送達後10日內向本院提出抗告理由狀（
須按照他造人數附具繕本）並繳納抗告裁判費新臺幣1,000元，
同時委任律師或具有律師資格之關係人為代理人。
                                    書記官  劉恒宏
中    華    民    國   100    年    11    月    14    日
                                                      Ａ